臺灣板橋地方法院民事裁定           100年度司家聲字第52號
聲  請  人  楊隆源律師
上列聲請人因擔任被繼承人陳水泉之遺產管理人聲請核定報酬，
本院裁定如下：
    主      文
聲請人得請求代為管理被繼承人陳水泉遺產之報酬及墊付費用合
計新臺幣柒萬陸仟伍佰伍拾玖元。
聲請程序費用由被繼承人陳水泉之遺產負擔。
    理      由
一、本件聲請意旨略以：聲請人前經鈞院以96年度繼字第2210號
    民事裁定選任為被繼承人陳水泉之遺產管理人，茲因聲請人
    所管理被繼承人之遺產即坐落新竹市○○段10、10-1地號土
    地，已由臺灣新竹地方法院民事執行處完成拍賣程序，拍賣
    得款新臺幣（下同）2,651,688 元，並通知聲請人需提出確
    定管理費用之裁定以供分配拍賣案款，爰請鈞院酌定遺產管
    理報酬及墊付費用，以利分配等語。
二、按遺產管理人得請求報酬，其數額由親屬會議按其勞力及其
    與被繼承人之關係酌定之；被繼承人無親屬會議可資酌定報
    酬數額，遺產管理職務終結前，應依民法第1183條規定，聲
    請法院酌定報酬，其請求標準不得低於孳息收入部分十分之
    三及遺產現值百分之一，財政部訂頒之「代管無人承認繼承
    遺產作業要點」第14點第3 項規定可資參考。經查：
（一）聲請人主張其前經本院96年度繼字第2210號民事裁定選任
      為被繼承人陳水泉之遺產管理人，並對其債權人及受遺贈
      人為公示催告，此有聲請人提出本院96年度繼字第2210號
      裁定影本及本院依職權調閱97年度家催字第82號公示催告
      卷宗核閱無誤，自堪信為真實。
（二）被繼承人陳水泉遺有坐落於新竹市○○段10、10-1地號土
      地，經臺灣新竹地方法院民事執行處進行拍賣程序後，拍
      定金額為2,651,688 元，有聲請人所提臺灣新竹地方法院
      民事執行處100 年5 月4 日新院燉99司執舜字第27643 號
      函為證。
（三）聲請人因管理被繼承人陳水泉遺產所墊付之費用合計為50
      ,042元，此有聲請人所提出之墊付費用明細暨單據影本等
      件在卷足憑。
（四）本件被繼承人陳水泉無親屬會議可資酌定報酬數額，為此
      聲請人依民法第1183條之規定，按上開財政部訂頒「代管
      無人承認繼承遺產作業要點」之標準，依被繼承人遺產現
      值百分之一計算請求代管遺產之報酬26,517元（元以下四
      捨五入），以及墊付費用50,042元，合計共76,559元。本
      院參酌前開卷附被繼承人遺產相關資料、費用收支明細、
      墊付費用單據等，經核聲請人聲請酌定上開數額，尚無不
      合，應予准許。
三、依非訟事件法第21條第2 項、民事訴訟法第78條及第95 條
    ，裁定如主文。
四、如對本裁定抗告須於裁定送達後10日內向本院提出抗告狀，
    並繳納抗告費新臺幣1,000 元。
中    華    民    國   100    年    7     月    21    日
                  家事法庭      司法事務官  翟天翔